臺灣板橋地方法院民事判決　　　　　　　95年度訴字第2743號
原　　　告　甲○○
訴訟代理人　陳世杰律師
被　　　告　乙○○
　　　　　　　　　　　樓
上列當事人間請求侵權行為損害賠償事件，經本院於民國96年9
月27日言詞辯論終結，判決如下：
    主  文
原告之訴及假執行之聲請均駁回。
訴訟費用由原告負擔。
    事實及理由
一、原告主張：被告與訴外人周士揚於民國94年10月9日下午5、
    6時許，夥同姓名、年籍不詳之三名男子，至台北縣永和市
    ○○街原告夫婦之攤位，持安全帽、球棒、洋傘架等毆打原
    告，致原告左眼失明，身體多處受傷，至今支出醫療費用新
    臺幣（下同）10萬3,228元，且因失明而破相，造成重度精
    神憂鬱，身心受創難以言諭，為此依民法第184條、第193條
    規定，請求被告賠償醫療費用10萬3,228元及精神慰撫金暨
    後續醫療費用500萬元，合計510萬3,228元。並聲明：被告
    應給付原告510萬3,228元，及自起訴狀繕本送達翌日起至清
    償日止，按年息百分之5計算之利息。原告願供擔保，請准
    宣告假執行。
二、被告則以：本件爭執發生緣由為，被告與訴外人周士揚於94
    年10月9日晚上7時5分許，返回被告位於臺北縣永和市○○
    街57號之住處前，欲修理被告之機車時，適原告之夫即訴外
    人蔡明抽與其子蔡政佑行經該處，雙方一言不合，發生爭執
    互毆。原告左眼之傷害，乃因其夫蔡明抽持安全帽毆打周士
    揚時，原告自周士揚身後抱住周士揚，致為蔡明抽所誤傷，
    與被告無關等語，資為抗辯，並聲明：原告之訴及假執行之
    聲請均駁回。如受不利之判決，願供擔保，請准宣告免為假
    執行。
三、得心證之理由：
（一）按因故意或過失不法侵害他人權利者，負損害賠償責任，
      民法第184 條第1 項前段定有明文；又當事人主張有利於
      己之事實者，就該事實有舉證之責任，民事訴訟法第277
      條前段定有明文。本件原告主張被告於上開時地毆打其身
      體，致其身體受傷，左眼失明之事實，為被告所否認，並
      以前揭情詞置辯，依上開說明，原告就被告有故意不法侵
      害其身體健康之侵權行為事實，即應負證明之責任。
（二）查原告雖提出本院95年度訴字第1331號刑事判決影本一件
      為證，主張被告上開侵害原告身體健康之事實，已經本院
      刑事庭判決有罪；惟查刑事判決所認定之事實，於獨立之
      民事訴訟，本無拘束力，原告僅提出上開刑事判決，尚不
      足為被告確有其所指侵權行為事實之證明。況上開刑事判
      決經被告提起上訴後，就原告主張被告故意傷害其左眼部
      分之重傷害犯行，業經台灣高等法院96年度上訴字第566
      號判決撤銷，改判無罪，有臺灣高等法院96年9 月19日院
      信刑速字第0960016476號函檢送之刑事判決1 件附卷可憑
      ，本院審酌原告與其夫蔡明抽及其子蔡政佑於上開刑事案
      件中，就案發現場究係在臺北縣永和市○○街63號或勵行
      街57 號 之陳述互不相同；原告就其左眼係如何遭被告重
      傷害致失明之指述亦前後不一，或稱係遭洋傘支撐架所傷
      、或稱係遭鑰匙刺傷、或稱係遭器物所刺，多所不同；且
      證人即為原告急診之醫師侯育致醫師於刑案審理中證述稱
      原告受傷情況為大約是一點五公分的眼睛鞏膜破裂，不是
      角膜破裂，且原告眼皮沒有破裂，伊認為是強力撞擊，才
      會使眼球破裂等語，而經刑事庭將扣案鑰匙送法務部調查
      局為血跡及DNA 之鑑定，亦無法證明有遺留原告之血跡，
      自無法證定被告有拿鑰匙攻擊原告左眼之事實。另參諸證
      人陳進興於上開刑事案件審理中證述稱：「比較老的蔡明
      抽和甲○○在打周士揚的時侯，周士揚還一直喊阿伯不要
      打了，打了一陣子之後，蔡明抽就撿起乙○○掉落的安全
      帽去打戴著安全帽的周士揚，甲○○就跑到周士揚的後面
      抱住周士揚，蔡明抽用右手拿安全帽打周士揚，左手不斷
      要脫掉周士揚的安全帽」、「因為蔡明抽在脫周士揚的安
      全帽，周士揚的身體有往前傾，蔡明抽繼續拿安全帽要打
      周士揚，就打到後面的甲○○。」、「不知道是打左邊還
      是右邊的額角（證人手勢比左右兩邊太陽穴的位置）」、
      「蔡明抽當時是拿安全帽在打周士揚，甲○○被安全帽打
      到就流血了。」等語，均無法為有利原告主張之證明。此
      外，原告復未提出其他證據證明被告確有毆打原告致其所
      眼失明之侵權行為事實，原告主張，即難憑採。
四、從而原告依侵權行為法律關係，請求被告賠償其所受損害
    510 萬3,228 元，及自起訴狀繕本送達翌日起至清償日止，
    按年息百分之5 計算之利息，為無理由，應予駁回。原告假
    執行之聲請，因訴之駁回而失所附麗，應併予駁回。
五、本件事證已臻明確，兩造其餘主張陳述及所提之證據，均毋
    庸再予審酌，附此敘明。
六、訴訟費用負擔之依據：依民事訴訟法第78條規定。
中　　華　　民　　國　　96　　年　　10　　月　　18　　日
                  民事第三庭  法　官　許月珍
以上正本係照原本作成。
如對本判決上訴，須於判決送達後20日內向本院提出上訴狀
中　　華　　民　　國　　96　　年　　10　　月　　18　　日
                              書記官　劉昌明
